---
title: "Practica1"
author: "Sebastian Cueva, Pol Gracia"
date: "20/11/2022"
output: html_document
---

# 0. Imports


#### Importar librerias

```{r}
library(dplyr)

```

#### Importar datos

```{r}
train <- read.csv("./data/train.csv", stringsAsFactors=TRUE)

p1_train <- read.csv("./data/p1_train.csv", sep=";", stringsAsFactors=TRUE)

p1_test <- read.csv("./data/p1_test.csv", sep=";", stringsAsFactors=TRUE)
```



# 1. Exploratory Data Analysis

En este apartado se va hacer el análisi exploratorio de los datos.

```{r}

```


## Separar entre target y datos y hacer:

### Para los datos : 

#### 000. Nans

Cuantos nans, que hacer con ellos

```{r}

```


#### 00. Duplicados

```{r}

```

#### 0. Analisis lógico: variable categorica o continua, max mins, boxplots...

```{r}

```

#### 1. Hacer boxplots de los campos y mirar outliers en los datos

```{r}

```

#### 2. matriz de correlaciones con la variable target

```{r}

```

#### 3. PCA 
```{r}

```


### Para el target : 

#### 0. Analisis lógico: variable categorica o continua, max mins, boxplots...
```{r}

```


#### 1. Hacer barplot(o otro) para mirar la distribución de los targets (son balanceados)

```{r}

```


#### 2. Encontrar relaciones lògicas con las variables de datos y hacer plots (alquier por dias que llueve, alquiler por estaciones, alquiler por festivo o laborable...) - hacer 4 o 5 plots de relaciones para tener contento a Jordi :) (mirar ggplot2) - libreria plots

```{r}

```

## 2. MODELO

#### 1. Normalización y preparación de los datos

```{r}

```

#### 2. Seleccion modelo
```{r}

```

#### 3. Entrenamiento
```{r}

```

#### 4. Validación
```{r}

```


## 3. Conclusiones


